# 请假陈老师有关合并抵销问题！

提问人：wx_5adaa132449b 时间：2019-08-12 12:01:38
背景：母公司 A 对子公司 B 持股60%,A 投资合伙企业 C（属员工持股平台，用于员工激励等），A 对 C 持股比例 20%,A 对 C 不控股，是有限合伙人, 合伙企业 C 再投资 B，C 对 B 持股比例 20%。问题：A 通过合伙企业 C 再投资 B 的部分，在 A 对 B 的合并报表中要考虑抵销吗？比如抵销 A 对 C 的长投和 B 公司少数股东权益，现行的准则规定有关于这一部分的处理依据吗？

回答人：chenyiwei
虽然穿透来看，A通过 C 在 B中享有部分权益（例如 4%），但因为 A 不控制 C，所以对这部分权益不作为 A 的合并报表层面的归属母公司股东的权益，不能将 A 对 C 的投资与相应的少数股权相抵销。